臺灣高等法院臺南分院民事裁定　100年度抗字第148號
抗　告　人　永興得機械廠有限公司
法定代理人　梁江海
　　　　　
上列抗告人因與相對人林森茂間聲請假扣押事件，就司法事務官
所為處分提出異議，對於中華民國100年7月28日臺灣臺南地方法
院所為裁定（100年度執事聲字第90號）提起抗告，本院裁定如
下：
    主  文
抗告駁回。
抗告訴訟費用新台幣壹仟元由抗告人負擔。
    理  由
一、按請求及假扣押之原因，應釋明之。前項釋明如有不足，而
    債權人陳明願供擔保或法院認為適當者，法院得定相當之擔
    保，命供擔保後為假扣押，民事訴訟法第526條第1項、第2
    項定有明文。故債權人就其請求及假扣押之原因，有任何一
    項未予釋明，法院固不得為命供擔保後假扣押之裁定，然如
    已釋明，僅係釋明不足，法院自仍得命債權人供擔保後為假
    扣押。而所謂假扣押之原因，依同法第523條第1項規定，係
    指有日後不能強制執行或甚難執行之虞而言，其情形自不以
    債務人浪費財產，增加負擔或就其財產為不利益之處分，將
    達於無資力之狀態，或債務人移往遠方、逃匿無蹤或隱匿財
    產為限。又稱「釋明」者，係使法院就某事實之存否，得到
    大致為正當之心證，即為已足，與「證明」係當事人提出之
    證據方法，足使法院產生堅強心證，可以確信其主張為真實
    者，尚有不同（最高法院100年度台抗字第52號民事裁定意
    旨參照）。
二、經查：相對人主張其受僱抗告人期間，於民國99年11月2日
    搭乘抗告人員工駕駛之車輛前往工地工作途中，因車禍事故
    之職業災害受傷致生殘障，依勞動基準法規定，得請求抗告
    人給付治療期間工資補償，又因抗告人未依法為其投保勞工
    保險，依勞工保險條例規定，其得請求抗告人賠償失能給付
    等原因事實，業據提出考勤表、存摺、刑事告訴狀、台南市
    政府交通局車輛行車事故鑑定委員會鑑定意見書、診斷證明
    書、身心障礙手冊等為證（見原審司執全卷第4-14頁），觀
    諸上開存摺內確有「永興得」多次匯款紀錄，且經原法院民
    事執行處司法事務官通知補正抗告人有何日後不能強制執行
    或甚難執行之虞之釋明，亦據相對人釋明：相對人因上開職
    業災害受傷致殘障後，抗告人一直避不見面，反由其法定代
    理人梁江海獨自經營之永得實業社出具臨時人員僱用契約書
    ，偽稱相對人為該社僱用之臨時人員，並於事故後向相對人
    家屬偽稱已報警處理，其實並未報警，經相對人家屬發現有
    異，方才向警局報案，抗告人一再推卸責任，顯有逃避隱匿
    之事實，且至今仍未與相對人洽談和解事宜，如不聲請假扣
    押，恐日後難以實施強制執行之虞等假扣押原因，並提出永
    得實業社出具之臨時人員僱用契約書、道路交通事故現場圖
    及存證信函等為憑（見原審司執全卷第19-24頁），尚非無
    據，應認抗告人就假扣押之原因已為相當之釋明。縱抗告人
    之釋明尚有不足，其既陳明願供擔保，亦應命供擔保後為假
    扣押。
三、抗告意旨略以：相對人所主張之請求，雖有提出考勤表、存
    摺、刑事告訴狀、台南市政府交通局車輛行車事故鑑定委員
    會鑑定意見書、診斷證明書、身心障礙手冊、照片、道路交
    通事故現場圖等為證，亦提出存證信函以為釋明。然並未提
    出債務人有何日後不能強制執行或甚難執行之虞之釋明證據
    ，諸如債務人浪費財產、增加負擔或就其財產為不利益之處
    分，將達於無資力之狀態或移往遠地、逃匿無蹤或隱匿財產
    之佐證證據。因此，抗告人既無「非有日後不能強制執行或
    甚難執行之虞」之情形，則已與假扣押之要件不符。又相對
    人並非抗告人之員工，而係「永得實業社」之員工，而扣繳
    憑單係申報至國稅局之正式文書，不可能造假，因此，相對
    人向抗告人請求失能給付，並聲請假扣押，其對象有誤，若
    在此明顯事證之情形下，仍准許相對人向非其僱主之抗告人
    假扣押，置抗告人之權益何在，原審有適用法律之重大違誤
    ，顯屬無可維持，為此提出抗告，請求廢棄原裁定，並將相
    對人之聲請駁回等語。惟查日後不能強制執行或甚難執行之
    虞，其情形不以債務人浪費財產，增加負擔或就其財產為不
    利益之處分，將達於無資力之狀態，或債務人移往遠地、逃
    匿無蹤或隱匿財產為限，已如上述，抗告人徒謂相對人未為
    釋明，自無可採。至抗告人所提勞工退休金計算名冊、扣繳
    憑單、永得實業社請假單等資料，均為私文書，已為相對人
    所否認，則抗告人是否非相對人之僱用人，乃屬相對人於實
    體法上請求，是否有理由之問題，仍須經調查審認始得確定
    ，自非本件聲請假扣押裁定程序所得審究，抗告人此項抗辯
    ，尚不能據此否認相對人聲請假扣押保全日後強制執行之權
    利。本件相對人聲請對抗告人之財產於債權範圍內予以假扣
    押，業已提出釋明，並陳明願供擔保，以補釋明之不足，原
    法院復已定相當之擔保，命供擔保後為假扣押，於法尚無不
    合。抗告意旨指摘原裁定不當，求為廢棄，為無理由，應予
    駁回其抗告。
四、據上論結，本件抗告為無理由，依民事訴訟法第495條之1第
    1項、第449條第1項、第95條、第78條，裁定如主文。
中    華    民    國   100    年    9     月    6     日
                  民事第一庭    審判長法  官  丁振昌
                                      法  官  林永茂
                                      法  官  高明發
上為正本係照原本作成。
本件不得再抗告。
中    華    民    國   100    年    9     月    6     日
                                      書記官  王全龍